臺灣臺中地方法院刑事判決　　　　　　　96年度易字第1272號
公　訴　人　臺灣臺中地方法院檢察署檢察官
被　　　告　甲○○
　　　　　　　　　　（現另案在臺灣臺中監獄執行中）
　　　　　　乙○○
　　　　　　　　　　（現另案在臺灣臺中監獄執行中）
上列被告等因竊盜案件，經檢察官提起公訴（九十六年度偵字第
二九一０號），被告等均於準備程序就被訴事實為有罪之陳述，
本院合議庭裁定由受命法官獨任進行簡式審判程序，並予判決如
下：
    主    文
甲○○共同攜帶兇器竊盜，累犯，處有期徒刑捌月；又竊盜，累
犯，處有期徒刑月；又共同攜帶兇器竊盜，累犯，處有期徒刑
捌月，扣案之剪刀、一字起子及扳手各壹支均沒收；又竊盜，累
犯，處有期徒刑月。應執行有期徒刑壹年貳月，扣案之剪刀、
一字起子及扳手各壹支均沒收。
乙○○共同攜帶兇器竊盜，處有期徒刑肆月，如易科罰金，以新
台幣壹仟元折算壹日；又共同攜帶兇器竊盜，處有期徒刑肆月，
如易科罰金，以新台幣壹仟元折算壹日，扣案之剪刀、一字起子
及扳手各壹支均沒收。應執行有期徒刑陸月，如易科罰金，以新
台幣壹仟元折算壹日，扣案之剪刀、一字起子及扳手各壹支均沒
收。
    犯罪事實
一、甲○○前於民國九十五年間，曾因詐欺案件經本院以九十五
    年度中簡字第五０八號判處有期徒刑三月確定，甫在九十五
    年七月七日易科罰金執行完畢；詎仍不知悔改，猶基於意圖
    為自己不法所有之竊盜犯意，先後於如附表所示之時、地，
    分別單獨或偕同與之有竊盜犯意聯絡之乙○○共同以附表所
    示之方式，竊取如附表所示誠敬營造有限公司等人之電纜線
    等物，竊得後就有變賣價值之電纜線則攜至臺中市○○區○
    ○路三一三之三號之「勝利資源回收公司」銷贓變賣為現金
    ，並予朋分後花用殆盡。嗣乙○○於九十六年一月八日十五
    時許，因另涉嫌毒品危害防制條例案件經通緝而在臺中市○
    區○○○街二二號前為警逮獲，其於主管刑事訴追之公務員
    尚未發覺之際，即向臺中市警察局第二分局員警自首其夥同
    甲○○所為如附表一、三所示之加重竊盜犯行而自願接受裁
    判；員警因而於當日十七時許，在臺中市西屯區○○○路○
    段八一號前循線查獲甲○○，並在其於該址之暫居處扣得其
    為如附表編號二、四所示犯行所竊得之腳踏車一台與鐵板支
    架八塊、甲○○所有供與乙○○共同為如附表編號三所示竊
    盜犯行所用之剪刀、一字起子與扳手各一支，暨與其本件竊
    盜犯行無直接關連性之鐵橇、鐵鎚及大型六角扳手各一支，
    始進而查悉上情。
二、案經臺中市警察局第二分局報請臺灣臺中地方法院檢察署檢
    察官偵查起訴。
    理    由
一、訊據被告甲○○、乙○○就上開犯罪事實均坦認不諱且互核
    相符，並與如附表所示之被害人誠敬營造有限公司工地現場
    管理人戊○○與臺中僑園大飯店出納丁○○於警詢中指述之
    被害情節亦大致吻合（見偵查卷第二二頁至第二八頁）。另
    本件復有員警所拍攝之查獲照片十六張及贓物認領保管單一
    紙在卷可稽（見警卷第三九頁至第四七頁，偵查卷第三０頁
    ），是被告二人所為前揭自白，核皆與客觀事實相符，堪予
    採信。準此，本件事證已臻明確，被告甲○○、乙○○之犯
    行均洵堪認定。
二、按刑法第三百二十一條第一項第三款之攜帶兇器竊盜罪，係
    以行為人攜帶兇器竊盜為其加重條件，此所謂兇器，其種類
    並無限制，凡客觀上足對人之生命、身體、安全構成威脅，
    具有危險性之兇器均屬之，且祇須行竊時攜帶此種具有危險
    性之兇器為已足，並不以攜帶之初有行兇之意圖為必要，本
    件被告甲○○、乙○○共同為附表編號一、三所示之竊盜犯
    行時，被告乙○○所攜帶之扳手一支（未扣案，但依被告乙
    ○○於本院準備程序時之供述，該扳手與尋常一般之扳手無
    異，鐵質，長約十公分）及被告甲○○所攜帶之剪刀、一字
    起子及扳手各一支等物，均質地堅硬，剪刀及一字起子且有
    銳利之尖端，在客觀上對人之生命、身體、安全已足構成威
    脅甚明，是核被告甲○○所為，係犯刑法第三百二十一條第
    一項第三款之攜帶兇器竊盜罪（附表編號一、三所載竊盜犯
    行部分）及同法第三百二十條第一項之普通竊盜罪（附表編
    號二、四所載竊盜犯行部分）。被告乙○○所為，則均係犯
    刑法第三百二十一條第一項第三款之攜帶兇器竊盜罪。被告
    甲○○、乙○○間，就附表編號一、三所示之加重竊盜犯行
    ，均事前共謀，且共同參與偷竊，事後並朋分贓款所得，彼
    此間有犯意聯絡及行為分擔，俱為共同正犯。另被告甲○○
    有前開犯罪事實欄所載經有期徒刑宣告及執行完畢之情形，
    此有臺灣高等法院被告前案紀錄表可查，被告甲○○於有期
    徒刑執行完畢後，五年以內故意再犯本件皆為有期徒刑以上
    之各罪，俱屬累犯，應依刑法第四十七條第一項之規定加重
    其刑。再按刑法第六十二條所規定之自首，以對於未發覺之
    罪，向有偵查權之機關或公務員自承犯罪，進而接受裁判為
    要件，本件被告乙○○於九十六年一月八日十五時許，因另
    涉嫌毒品危害防制條例案件經通緝而為警查獲，其在所涉本
    件竊盜犯罪未被發覺前，即向臺中市警察局第二分局員警自
    首其犯行而自願接受裁判，有警詢筆錄在卷及臺中市警察局
    第二分局刑事案件報告書上之記載可稽（見警卷第一三頁至
    第一五頁，偵查卷第二頁），其所為本件二次竊盜犯罪自咸
    生自首之效力，依刑法第六十二條前段之規定，均得予減輕
    其刑。被告甲○○所為四次竊盜犯行、被告乙○○所為二次
    竊盜犯行間，則俱屬犯意個別，行為互異，應各予分論併罰
    之。
三、爰審酌被告甲○○、乙○○均正值青壯，卻不思振作，奮發
    向上，竟猶貪取非份之財，竊取他人財物，既缺乏對他人財
    產權需予以尊重之觀念，同時產生社會安全秩序之危害，惡
    行非輕，兼衡酌渠二人於本件犯罪之動機、目的、手段，犯
    後皆坦認犯行，犯罪後態度尚稱良好等一切情狀，分別量處
    如主文所示之刑，並定應執行之刑及就對被告乙○○所處有
    期徒刑，暨其定應執行刑部分均諭知易科罰金之折算標準。
    至被告甲○○所犯普通竊盜罪行部分，因與不得易科之加重
    竊盜罪行併合處罰結果而不得易科罰金，自毋庸另為易科罰
    金折算標準之記載，亦附此敘明。
四、按共同正犯因相互間利用他人之行為，以遂行其犯意之實現
    ，本於責任共同之原則，有關沒收部分，對於共犯間供犯罪
    所用之物，自均應為沒收之諭知。本件扣案之剪刀、一字起
    子與扳手各一支，係被告甲○○所有且供其與被告乙○○共
    同為如附表編號三所載竊盜犯行所用之物，業據被告甲○○
    供陳在案（見本院卷第一五頁至第一六頁），自應依刑法第
    三十八條第一項第二款之規定併予宣告沒收。另被告甲○○
    、乙○○共同為附表編號一所載竊盜犯行所持用之扳手一支
    ，固為被告乙○○所有，此已據其供陳在卷（見本院卷第一
    六頁），然並未據扣案，又無具體事證足認該扳手係屬違禁
    物且仍存在，為免滋生日後執行之困難，爰不併同諭知沒收
    。至扣案之鐵橇、鐵鎚與大型六角扳手各一支，雖亦為被告
    甲○○所有，惟與其及被告乙○○本件竊盜犯行並無直接關
    連性，核既與刑法沒收要件未相合致，依法自不得併為沒收
    之宣告，俱附此敘明之。
據上論斷，應依刑事訴訟法第二百七十三條之一第一項、第二百
九十九條第一項前段，刑法第二十八條、第三百二十條第一項、
第三百二十一條第一項第三款、第四十七條第一項、第六十二條
前段、第四十一條第一項前段、第二項、第五十一條第五款、第
六款、第十款前段、第三十八條第一項第二款，刑法施行法第一
條之一第一項、第二項前段，判決如主文。
本案經檢察官丙○○到庭執行職務。
中　　華　　民　　國　　96　　年　　4 　　月　　9 　　日
                  刑事第一庭  法  官  陳思成
上正本證明與原本無異。
如不服本判決，應於送達後十日內向本院提出上訴狀（須附繕本
），上訴於臺灣高等法院臺中分院。
                              書記官  王嘉麒
中　　華　　民　　國　　96　　年　　4 　　月　　9 　　日
附錄論罪科刑法條
附錄論罪科刑法條
刑法第三百二十一條第一項第三款
犯竊盜罪而有左列情形之一者，處六月以上、五年以下有期徒刑
：
三、攜帶兇器而犯之者。
刑法第三百二十條第一項
意圖為自己或第三人不法之所有，而竊取他人之動產者，為竊盜
罪，處五年以下有期徒刑、拘役或五百元以下罰金。
附表：
┌──┬──────┬──────┬───┬─────┬──────┬──┐
│編號│犯 罪 時 間 │犯 罪 地 點 │被害人│竊取之財物│竊 盜 手 法 │備註│
├──┼──────┼──────┼───┼─────┼──────┼──┤
│ 一 │95年10月間某│臺中市北區博│誠敬營│電纜線一捆│由乙○○攜帶│    │
│    │日          │館二街11號旁│造有限│          │其所有，客觀│    │
│    │            │誠敬營造有限│公司  │          │上足對人之生│    │
│    │            │公司之科學博│      │          │命、身體、安│    │
│    │            │物館專案工地│      │          │全構成威脅，│    │
│    │            │            │      │          │具有危險性之│    │
│    │            │            │      │          │扳手一支（未│    │
│    │            │            │      │          │扣案）至現場│    │
│    │            │            │      │          │與甲○○共同│    │
│    │            │            │      │          │行竊        │    │
├──┼──────┼──────┼───┼─────┼──────┼──┤
│ 二 │95年12月間某│臺中市北區博│不詳  │腳踏車一台│獨自徒手犯之│    │
│    │日          │館路臺灣科學│      │          │            │    │
│    │            │博物館前    │      │          │            │    │
├──┼──────┼──────┼───┼─────┼──────┼──┤
│ 三 │95年12月間某│臺中市西屯區│臺中僑│電纜線一捆│由甲○○攜帶│    │
│    │日          │臺中港路二段│園大飯│          │其所有，客觀│    │
│    │            │81號臺中僑園│店    │          │上足對人之生│    │
│    │            │大飯店所承租│      │          │命、身體、安│    │
│    │            │之臺灣競爭力│      │          │全構成威脅，│    │
│    │            │中心多功能展│      │          │具有危險性之│    │
│    │            │覽館後方    │      │          │剪刀、一字起│    │
│    │            │            │      │          │子及扳手各一│    │
│    │            │            │      │          │支至現場與胡│    │
│    │            │            │      │          │嵐迪共同行竊│    │
├──┼──────┼──────┼───┼─────┼──────┼──┤
│ 四 │96年1月8日13│臺中市西屯區│臺中僑│鐵板支架八│單獨徒手搬移│    │
│    │時許        │臺中港路二段│園大飯│塊        │而竊取之    │    │
│    │            │81號臺中僑園│店    │          │            │    │
│    │            │大飯店所承租│      │          │            │    │
│    │            │之臺灣競爭力│      │          │            │    │
│    │            │中心多功能展│      │          │            │    │
│    │            │覽館旁      │      │          │            │    │
└──┴──────┴──────┴───┴─────┴──────┴──┘
